【裁判字號】    89,訴,722
【裁判日期】    890808
【裁判案由】    毒品危害防制條例
【裁判全文】
臺灣臺南地方法院刑事判決                          八十九年度訴字第七二二號
    公  訴  人  臺灣台南地方法院檢察署檢察官
    被      告  甲○○
右列被告因毒品危害防制條例案件，經檢察官提起公訴（八十九年度偵字第一五九一
號），本院判決如左：
    主    文
甲○○連續轉讓第二級毒品，累犯，處有期徒刑拾月。
扣案安非他命壹拾壹包（合計淨重參拾捌點肆肆公克，包裝重參點壹零公克）均沒收
銷燬之。
    事    實
一、甲○○於民國曾因違反麻醉藥品管理條例案件為本院判處有期徒刑七月確定，於
    民國八十七年十一月二日假釋期滿執行完畢，仍不知悔改，復基於概括之犯意，
    自八十八年十一月二十五日起至八十九年一月十五日止，以所使用之行動電話0
    000000000號為聯絡方法，在台南市○○路○段三三八巷四十二弄八十
    八號住處，連續三次無償轉讓第二級毒品安非他命予其女友黎美虹施用，嗣經警
    於八十九年一月二十四日上午十一時五十分，在台南市○○路○段三三八巷四十
    二弄八十八號實施搜索查獲第二級毒品安非他命壹拾壹包（合計淨重參拾捌點肆
    肆公克，包裝重參點壹零公克）扣案，並循線查獲上情。
二、案經台南縣警察局移請臺灣臺南地方法院檢察署檢察官偵查起訴。
    理    由
一、訊據被告甲○○固坦承右揭連續三次無償供應安非他命予黎美紅施用之事實，惟
    矢口否認有何轉讓第二級毒品安非他命予黎美紅之犯行，辯稱「黎美紅問我放在
    那裡，我告訴她，她就自己拿，她有我家的鑰匙；黎美紅跟我住一起，她要，我
    就給她，東西我放在抽屜，她要，她自己去抽屜拿，東西都是我買的」云云（見
    本院八十九年七月二十五日審理筆錄）。經查，右揭犯罪事實，業據被告於警訊
    時及偵查中坦承不諱，核與黎美紅於偵查中之證述：「我與甲○○是男女朋友，
    我確實有在前述時地向他要過安非他命，我沒有給他錢，他也不會向我拿錢」等
    語（見偵卷第三十頁臺灣台南地方法院檢察署檢察官八十九年二月十一日之訊問
    筆錄）相符，查黎美虹坦承施用第二級毒品，業經本院裁定觀察勒戒（八十九年
    聲觀字第三八八號），其與被告既為男女朋友關係，復無怨隙，所證自堪信為真
    實。復按無償轉讓毒品，只要轉讓之人無代價供給，即為轉讓，無論是轉讓之人
    自行交付毒品予被轉讓之人，亦或僅告知被轉讓之人毒品所在，而由被轉讓之人
    自行取用，均為轉讓毒品；是被告既供認「告知」黎美紅安非他命置放之處所並
    任由黎美紅自行取用吸食，則被告顯已無償轉讓毒品，只是由黎美紅自行取用而
    已。此外，復有經鑑驗確為甲基安非他命（參卷附法務部調查局檢驗通知書）之
    第二級毒品安非他命壹拾壹包（合計淨重參拾捌點肆肆公克，包裝重參點壹零公
    克）扣案可資佐證。是被告自白部分，核與事實相符，而其所辯，則係事後畏罪
    卸責之詞，不足採信。本件事證明確，被告犯行，洵堪認定。
二、核被告所為，係犯毒品危害防制條例第八條第二項之罪。被告轉讓第二級毒品安
    非他命前後持有第二級毒品安非他命之低度行為已為其轉讓之高度行為所吸收，
    不另論罪。又被告多次轉讓第二級毒品安非他命之行為，時間密接、犯罪構成要
    件相同，顯係基於概括犯意為之，應依刑法第五十六條連續犯之規定論以一罪，
    並依法加重其刑。另被告曾因違反麻醉藥品管理條例案件為本院判處有期徒刑七
    月確定，於八十七年十一月二日假釋期滿執行完畢，有台灣台南地方法院檢察署
    刑案資料查註紀錄表及台灣高等法院被告全國前案紀錄表在卷可按，於五年之內
    再犯本件有期徒刑以上之罪，為累犯，應依法遞加重其刑。爰審酌被告犯罪之動
    機、目的、手段、品行、所生危害、犯罪後之態度等一切情狀，量處如主文所示
    之刑，以資懲儆。扣案安非他命壹拾壹包（淨重參拾捌點肆肆公克，包裝重參點
    壹零公克）為毒品，應依毒品危害防制條例第十八條第一項前段沒收銷燬之。另
    扣案海洛因貳包（淨重肆點捌捌公克，包裝重零點肆柒公克）及含海洛因之香煙
    壹支，因與本案無關，不予宣告沒收，併此敘明。
三、據上論結，應依刑事訴訟法第二百九十九條第一項前段、毒品危害防制條例第八
    條第二項、第十八條第一項前段，刑法第十一條前段、第五十六條、第四十七條
    ，判決如主文。
中      華      民      國    八  十  九    年    八    月      八      日
                                    臺灣臺南地方法院刑事第一庭
                                        法  官  王  獻  楠
右正本證明與原本無異。
如不服本判決，應於判決送達後十日內，向本院提出上訴狀。
                                        書記官  陳  玉  果
中      華      民      國    八  十  九    年    八    月      八      日
附錄本案論罪科刑法條全文。
毒品危害防制條例第八條第二項：
  轉讓第二級毒品者，處六月以上五年以下有期徒刑，得併科新台幣七十萬元以下罰
  金。


司法院資訊處製作；財團法人民間司法改革基金會備份。
